---
title: 'Inferencia Estadística: Taller 1 Corte 2'
author: "Maria Camila Calderon (116867) - Santiago Cifuentes Lopez (69629)"
date: "2024-09-28"
output: html_document
---

# Punto 4
```{r}
S=4500
alpha=0.05
ME = 500
n = ceiling((qnorm(1-(alpha/2))*S/ME)^2)
cat("Se requieren", n, "muestras para garantizar un error de", ME, "dolares")

```
Se realizó el despeje de la formula de error para hallar "n", y se encontró que el minimo de muestras para realizar la estimacion con una confianza del 95%, debe ser 312 muestras.

```{r}
datos=c(38.5, 42.1, 40.3, 37.8, 45.6, 41.2, 39.7, 43.5, 40.0, 39.8,
38.9, 44.1, 40.6, 37.9, 41.7, 42.5, 39.1, 40.9, 41.4, 43.0)
media=mean(datos)
alpha=0.05
s=sd(datos)
n = length(datos)
ME = qnorm(1-(alpha/2))*s/sqrt(n)
IC = c(media - ME, media + ME)
cat("El intervalo de confianza es: [",IC,"]")
```
Para hallar el intervalo de confianza despues de tener una muestra de datos, se halló la media muestral y se calculo el margen de error para encontrar el intervalo de confianza.
Con una confianza de 95% el ingreso medio poblacional/real estará entre [40.0086, 41.8514] miles de dolares.

# Punto 5
```{r}
alpha = 0.01
p = 75 / 150
n = 150
ME = 0.02 

n = ceiling( p * (1 - p) * (qnorm(1 - alpha / 2) / ME) ^ 2 )

cat("Se requieren", n, "muestras para garantizar un margen de error de", ME)
```
Se realizó el despeje de la formula del margen error de proporcion, se halló p (que vendria siendo el tipo de dato a analizar/personas que apoyan la ley, sobre el numero de muestras) para hallar "n", y se encontró que el minimo de muestras para realizar la estimacion con una confianza del 99%, debe ser 4147 muestras.

```{r}
alpha = 0.01
p = 720 / 1200
n = 1200

ME = qnorm(1 - alpha / 2) * sqrt((p * (1 - p)) / n)
IC = c(p - ME, p + ME)

cat("El intervalo de confianza es: [",IC,"]")
```
Para hallar el intervalo de confianza, se halló la proporcion y se calculo el margen de error para encontrar el intervalo de confianza.
Con una confianza de 99% la propocion de apoyo poblacional/real estará entre [0.5635, 0.6364].

# Punto 6
```{r}
datos=c(18, 25, 22, 19, 30, 27, 20, 28, 23, 21, 24, 26, 31, 19, 29, 21, 22, 27, 25, 20,
23, 28, 24, 19, 30, 26, 27, 22, 21, 29, 18, 31, 25, 20, 23, 19, 27, 22, 24, 28,
26, 20, 23, 21, 29, 24, 19, 30, 22, 28)
media=mean(datos)
alpha=0.05
s=sd(datos)
n = length(datos)
ME = qnorm(1-(alpha/2))*s/sqrt(n)
IC = c(media - ME, media + ME)
cat("El intervalo de confianza es: [",IC,"]")
```
Para hallar el intervalo de confianza, se halló la media muestral y se calculo el margen de error para encontrar el intervalo de confianza.
Con una confianza de 95% la media poblacional/real de la reduccion de colesterol estará entre [23.04008 , 25.15992] mg/dL.