---
title: 'Clase3: Análisis Descriptivo de Datos'
author: "Santiago Ortiz"
date: "2024-08-28"
output: html_document
---

# Ejercicio: Análisis de Datos

Vamos a realizar la instalación y la carga de una librería para realizar lecturas de archivos en excel (xls, xlsx). Este paquete se denota "readxl" y allí se encuentra la función que nos permite leer archivos.

```{r message=FALSE, warning=FALSE}
# A continuación se instalará la librería
# install.packages(c("readxl","e1071"), dependencies = T)
library(readxl)
library(e1071)
```

Ya tenemos el paquete listo para usar. Para leer archivos xls o xlsx debemos usar la función "read_excel". Vamos ahora a cargar el fichero de datos "Medifis".

```{r message=FALSE, warning=FALSE}
datos = read_excel("datos.xls", sheet = "Medifis", skip = 2)
```

Ya que hemos cargado el fichero Medifis, vamos ahora a seleccionar la variable a la cual le realizaremos el análisis descriptivo. Vamos a trabajar con la variable estatura:

```{r}
X = datos$`Estatura (cm)`
```

A continuación realizaremos el respectivo análisis:

## Estadísticos de Centralidad

Es un indicador que resume patrones de posicionamiento/localización de una muestra aleatoria. Entre estas tenemos: La media, mediana, percentiles/cuantiles, mínimo, máximo.

```{r}
media = mean(X)
mediana = median(X)
p25 = quantile(X, 0.25)
p75 = quantile(X, 0.75)
minimo = min(X)
maximo = max(X)
MC = c(media, mediana, p25, p75, minimo, maximo)
print(MC)
```

## Estadísticos de Dispersión

Es un indicador que resume patrones de variabilidad respecto a una métrica de localización de una muestra aleatoria. Entre estas tenemos: La varianza, desviación estándar, rango, rango intercuartil.

```{r}
varianza = var(X)
desv.est = sd(X)
rango = maximo - minimo
rango.int = IQR(X)
MD = c(varianza, desv.est, rango, rango.int)
print(MD)
```

## Estadísticos de Forma

Es un indicador que resume patrones de desplazamiento vertical y horizontal de una muestra aleatoria. Entre estas tenemos: El coeficiente de asimetría, coeficiente de curtosis.

```{r}
curtosis = e1071::kurtosis(X)
asimetria = skewness(X)
MF = c(curtosis, asimetria)
print(MF)
```

## Histograma y Boxplot

```{r}
hist(X, main = "Histograma de las Estaturas", xlab = "Estatura (cm)", ylab = "Frecuencia")
abline(v = media, lty = 2, lwd = 2, col = "red")
abline(v = media + desv.est, lty = 2, lwd = 2, col = "orange3")
abline(v = media - desv.est, lty = 2, lwd = 2, col = "orange3")
boxplot(X, horizontal = T, main = "Boxplot de las Estaturas", xlab = "Estatura (cm)")
abline(v = media, lty = 2, lwd = 2, col = "red")
```






