---
title: "Inferencia Estadistica"
author: "Sebastián López Montenegro (97500) - Juan Pablo Silvestre (99127)"
date: "2024-09-24"
output:
  html_document: default
  pdf_document: default
subtitle: Talller 1 Corte 2
---
# Punto 2
## Funcion para calcular el intervalo de confianza (Proporcion)
Como se requiere hace rel calculo del intervalo de confianza para varias ciudades, primero se creará una funcion para usar con respecto a los datos de cada ciudad
```{r}
calcularIntervaloP=function(n,c,alpha=0.02){
pg=c/n
cota=qnorm(1-(alpha/2))*sqrt(pg*(1-pg)/n)
cotSup=pg+cota
cotInf=pg-cota

cat("Intervalo de confianza: [",cotInf,",",cotSup,"], con una confianza de",(1-alpha)*100,"%")
}
```
En esta funcion se calcula el valor de pg ($\hat{p}$) y luego se halla el margen de error para las cotas del intervalo teniendo en cuenta que para este caso el intervalo sigue: 

\[
P \rightarrow \left[ \hat{p}-Z_{(1-\alpha/2)}\sqrt{\frac{\hat{p}(1-\hat{p})}{n}},\hat{p}+Z_{(1-\alpha/2)}\sqrt{\frac{\hat{p}(1-\hat{p})}{n}} \right]
\]

## Calculo intervalos de confianza
### Ciudad A
```{r}
n=500
CS=320
calcularIntervaloP(n,CS)
```
### Ciudad B
```{r}
n=600
CS=410
calcularIntervaloP(n,CS)
```
### Ciudad C
```{r}
n=300
CS=150
calcularIntervaloP(n,CS)
```

#### Conclusion
Para una confianza de 98% se concluyo qué:
Para responder a la pregunta se debe observar qué la ciudad A toma un intervalo [0.59 , 0.68] y la ciudad C toma el intervalo [0.43,0.56], por lo cual se podria hacer la suposicion de que existe una diferencia notoria ya que están separados, prueba de esto es que si realiza la interseccion de ambos intervalos esta será nula ó vacia, esto tiene sentido incluso si se mira qué en las proporciones de las ciudades, la ciudad A tiene mas de la mitad de clientes satisfechos, mientras que en la C son solo la mitad de clientes satifechos. En el mejor de los casos para que la direfencia sea la minima, seria que en la ciudad A tuviese una satisfaccion de 0.59 y la ciudad C una satisfaccion de 0.56, teniendo entonces solo un 3% de diferencia, aproximadamente.

# Punto 3
## Datos
Se creará un vector con los datos de las pruebas de resistencia realizadas.
```{r}
pruebas=c(78.4, 80.2, 79.0, 77.5, 81.6, 79.8, 82.0, 80.5, 79.2, 78.1,
77.9, 80.3, 81.1, 79.5, 80.9, 77.8, 78.6, 80.7, 81.4, 82.1,
79.3, 78.9, 79.4, 77.6, 80.0, 81.8, 79.6, 80.4, 78.0, 82.3)
```

```{r}
n=length(pruebas)
alpha=0.1
desv.est=sd(pruebas)

q1=qchisq(1-(alpha/2),n-1)
q2=qchisq(alpha/2,n-1)
a=(n-1)*(desv.est**2)/q1
b=(n-1)*(desv.est**2)/q2
cat("Intervalo de confianza: [",a,",",b,"], con una confianza de",(1-alpha)*100,"%")
```
con una confianza del 90% la varianza real de la resistencia de los envases estará entre [1.42 , 3.43] megapascales cuadrados.Se puede identificar que en el mejor de los casos tiene una ligera variabilidad, sin embargo, se hará enfasis en el peor de los casos. La vairanza en el peor de los casos es 3.43 lo que su pone una varianza más significativa, si esta variabilidad está dentro de los limites para los que se requiera usar el material se podria usar estas aleaciones, en caso contrario, si se requiere mas uniformidad en los materiales se debe estar preocupado por mejorar en calidad para que la resistencia sea mas homogenea.


















