---
title: "Inferencia Estadistica"
author: "Sebastián López Montenegro (97500) - Juan Pablo Silvestre (99127)"
date: "2024-09-24"
output:
  pdf_document: default
  html_document: default
subtitle: Talller 1 Corte 2
---

# Punto 1
## Definicion de parametros necesarios
Se requiere hacer el calculo de el intervalo de confianza, sin embargo, en este caso contamos con que el numero de elementos es menor a 25 y tampoco se conoce la desviacion estandar, por lo que se debe hacer la aproximacion del intervalo con t-student.
```{r}
datos=c(18,19,20)
n=length(datos)
alpha=0.05
x.bar=mean(datos)
s=sd(datos)
```
Se definieron las variables datos (datos del conjunto donde x=2), n (tamaño de la muestra), alpha (nivel de significancia del 5%), x.bar (la media muestral de los datos) y por ultimo, la s (desviación estandar de los datos). 
```{r}
ME.t=qt(1-(alpha/2),n-1)*s/sqrt(n)
ic.t=c(x.bar-ME.t,x.bar+ME.t)
cat("Intervalo de confianza: [",ic.t,"] minutos con una confianza de",(1-alpha)*100,"%")
```
Luego de calcular el margen de error, se halla el margen de error para encontrar el intervalo de confianza, esto siguiendo las siguientes formulas:

##### Formula Margen de Error
\[
ME \rightarrow \frac{t_{(1-\alpha/2)}\hat{\sigma}}{\sqrt{n}}
\]

##### Formula Intervalo de confianza (para $\mu$)
\[
\mu \rightarrow \left[ \bar{x}-\frac{t_{(1-\alpha/2)}\hat{\sigma}}{\sqrt{n}},\bar{x}+\frac{t_{(1-\alpha/2)}\hat{\sigma}}{\sqrt{n}} \right]
\]

Con un nivel de confianza del 95% (con un nivel de significancia del 5%) hay evidencia muestral suficiente para determinar el IC para la media real/poblacional del tiempo que toma resolver problemas con complejidad 2, en minutos. Este intervalo será [16.5158 21.4841] Minutos. 

# Punto 2
## Funcion para calcular el intervalo de confianza (Proporcion)
Como se requiere hace rel calculo del intervalo de confianza para varias ciudades, primero se creará una funcion para usar con respecto a los datos de cada ciudad
```{r}
calcularIntervaloP=function(n,c,alpha=0.02){
pg=c/n
cota=qnorm(1-(alpha/2))*sqrt(pg*(1-pg)/n)
cotSup=pg+cota
cotInf=pg-cota

cat("Intervalo de confianza: [",cotInf,",",cotSup,"], con una confianza de",(1-alpha)*100,"%")
}
```
En esta funcion se calcula el valor de pg ($\hat{p}$) y luego se halla el margen de error para las cotas del intervalo teniendo en cuenta que para este caso el intervalo sigue la formula: 

##### Formula Intervalo de confianza (Proporcion)
\[
P \rightarrow \left[ \hat{p}-Z_{(1-\alpha/2)}\sqrt{\frac{\hat{p}(1-\hat{p})}{n}},\hat{p}+Z_{(1-\alpha/2)}\sqrt{\frac{\hat{p}(1-\hat{p})}{n}} \right]
\]

## Calculo intervalos de confianza
### Ciudad A
```{r}
n=500
CS=320
calcularIntervaloP(n,CS)
```
### Ciudad B
```{r}
n=600
CS=410
calcularIntervaloP(n,CS)
```
### Ciudad C
```{r}
n=300
CS=150
calcularIntervaloP(n,CS)
```

#### Conclusion
Para una confianza de 98% se concluyo qué:
Para responder a la pregunta se debe observar qué la ciudad A toma un intervalo [0.59 , 0.68] y la ciudad C toma el intervalo [0.43,0.56], por lo cual se podria hacer la suposicion de que existe una diferencia notoria ya que están separados, prueba de esto es que si realiza la interseccion de ambos intervalos esta será nula ó vacia, esto tiene sentido incluso si se mira qué en las proporciones de las ciudades, la ciudad A tiene mas de la mitad de clientes satisfechos, mientras que en la C son solo la mitad de clientes satifechos. En el mejor de los casos para que la direfencia sea la minima, seria que en la ciudad A tuviese una satisfaccion de 0.59 y la ciudad C una satisfaccion de 0.56, teniendo entonces solo un 3% de diferencia, aproximadamente.

# Punto 3
## Datos
Se creará un vector con los datos de las pruebas de resistencia realizadas.
```{r}
pruebas=c(78.4, 80.2, 79.0, 77.5, 81.6, 79.8, 82.0, 80.5, 79.2, 78.1,
77.9, 80.3, 81.1, 79.5, 80.9, 77.8, 78.6, 80.7, 81.4, 82.1,
79.3, 78.9, 79.4, 77.6, 80.0, 81.8, 79.6, 80.4, 78.0, 82.3)
```

```{r}
n=length(pruebas)
alpha=0.1
desv.est=sd(pruebas)

q1=qchisq(1-(alpha/2),n-1)
q2=qchisq(alpha/2,n-1)
a=(n-1)*(desv.est**2)/q1
b=(n-1)*(desv.est**2)/q2
cat("Intervalo de confianza: [",a,",",b,"], con una confianza de",(1-alpha)*100,"%")
```
##### Formula Intervalo de Confianza (Varianza)
\[
\sigma^{2} \rightarrow \left[ \frac{(n-1)\hat{\sigma}^{2}}{X_{(\alpha/2,n-1)}^2}, \frac{(n-1)\hat{\sigma}^{2}}{X_{(1-\alpha/2,n-1)}^2} \right]
\]

con una confianza del 90% la varianza real de la resistencia de los envases estará entre [1.42 , 3.43] megapascales cuadrados.Se puede identificar que en el mejor de los casos tiene una ligera variabilidad, sin embargo, se hará enfasis en el peor de los casos. La vairanza en el peor de los casos es 3.43 lo que su pone una varianza más significativa, si esta variabilidad está dentro de los limites para los que se requiera usar el material se podria usar estas aleaciones, en caso contrario, si se requiere mas uniformidad en los materiales se debe estar preocupado por mejorar en calidad para que la resistencia sea mas homogenea.



# Punto 4

Se desea estimar el ingreso promedio de los habitantes de una región para desarrollar un programa de apoyo económico. A partir de un estudio preliminar, se estima que la desviación estándar del ingreso es de 4,500 dolares. El gobierno quiere que el intervalo de confianza del 95 % tenga un error máximo de 500 dolares. ¿Cuál debe ser el tamaño mínimo de la muestra para realizar esta estimación?


```{r}
#Data

S = 4500  
alpha = 0.05
ME.ast = 500

n.ast = ceiling((qnorm(1 - (alpha / 2)) * S / ME.ast)^2)
cat("El tamaño mínimo de la muestra para realizar la estimacion (error maximo de 500 dolares) es de:", n.ast, "\n")

```

##### Formula despues de despejar para n ($\mu$)
\[
n = \left(\frac{z_{(1-\alpha/2)}\sigma}{ME}\right)^2
\]

Si luego de recolectar los datos se obtiene una muestra con los siguientes ingresos (en miles de dólares), calcula el intervalo de confianza del 95 % para la media:

```{r}
data = c(38.5, 42.1, 40.3, 37.8, 45.6, 41.2, 39.7, 43.5, 40.0, 39.8, 38.9, 44.1, 40.6, 37.9, 41.7, 42.5, 39.1, 40.9, 41.4, 43.0)
media = mean(data) 
n = length(data)

S_data=sd(data)

ME = qnorm(1 - (alpha / 2)) * S_data / sqrt(n)

IC = c(media - ME, media + ME)


cat("El intervalo de confianza es: [", IC, "] (En miles de
dólares)")


```

##### Formula Intervalo de Confianza ($\mu$)
\[
\mu \rightarrow \left[ \bar{x}-\frac{t_{(1-\alpha/2)}\hat{\sigma}}{\sqrt{n}},\bar{x}+\frac{t_{(1-\alpha/2)}\hat{\sigma}}{\sqrt{n}} \right]
\]

Dado el nivel de confianza del 95%, el ingreso promedio poblacional/real de una region estara entre [40008.6 41851.4] dolares.


# Punto 5

Un instituto de investigación está realizando un estudio para determinar la proporción de personas que apoyan una nueva ley de protección ambiental. En un estudio piloto, se entrevistó a 150 personas y 75 de ellas se mostraron a favor de la ley. 

El instituto desea ahora realizar una encuesta más grande con un margen de error del 2 % y un nivel de confianza del 99 %. ¿Cuál debería ser el tamaño mínimo de la muestra para la nueva encuesta?


```{r}

alpha = 0.01
p.gorro = 75 / 150
n = 150
me.ast = 0.02 

n.ast = ceiling( p.gorro * (1 - p.gorro) * (qnorm(1 - alpha / 2) / me.ast) ^ 2 )

cat("El tamaño minimo de la muestra debe ser:", n.ast)
```

##### Formula despues de despejar para n (Proporcion)
\[
n = \hat{p}(1-\hat{p})\left(\frac{z_{(1-\alpha/2)}}{ME}\right)^2
\]

Una vez que se ha recolectado una muestra de 1,200 personas, de las cuales 720 apoyan la ley, calcula el intervalo de confianza del 99 % para la proporción de apoyo a la ley.

```{r}

alpha = 0.01
p.gorro = 720 / 1200
n = 1200

ME = qnorm(1 - alpha / 2) * sqrt((p.gorro * (1 - p.gorro)) / n)
IC = c(p.gorro - ME, p.gorro + ME)

print(ME)
print(IC)
```

##### Formula Intervalo de Confianza (Proporción) 
\[
P \rightarrow \left[ \hat{p}-Z_{(1-\alpha/2)}\sqrt{\frac{\hat{p}(1-\hat{p})}{n}},\hat{p}+Z_{(1-\alpha/2)}\sqrt{\frac{\hat{p}(1-\hat{p})}{n}} \right]
\]

Dado el nivel de confianza del 99%, la proporcion real/poblacional de las personas que apoyan la ley es [56.35 63.64] %.


# Punto 6

Una empresa farmacéutica está probando la efectividad de un nuevo medicamento para reducir el colesterol en personas mayores de 50 años. Se seleccionaron 50 personas que tomaron el medicamento durante 6 meses, y se registraron las siguientes reducciones en los niveles de colesterol (en mg/dL):

```{r}
data = c(
18, 25, 22, 19, 30, 27, 20, 28, 23, 21, 24, 26, 31, 19, 29, 21, 22, 27, 25, 20,
23, 28, 24, 19, 30, 26, 27, 22, 21, 29, 18, 31, 25, 20, 23, 19, 27, 22, 24, 28,
26, 20, 23, 21, 29, 24, 19, 30, 22, 28)

```

Asumiendo que las reducciones siguen una distribución normal, calcula el intervalo de confianza del 95 % para la media de la reducción de colesterol.

```{r}

#Intervalo de Confianza por aproximacion normal

alpha = 0.05
n = length(data)
x.bar = mean(data)
S = sd(data)

#margen de error
me.n = qnorm(1 - (alpha / 2)) * S / sqrt(n)

IC.n = c(x.bar - me.n, x.bar + me.n)

print(IC.n)

```
##### Formula Intervalo de Confianza ($\mu$)
\[
\mu \rightarrow \left[ \bar{x}-\frac{t_{(1-\alpha/2)}\hat{\sigma}}{\sqrt{n}},\bar{x}+\frac{t_{(1-\alpha/2)}\hat{\sigma}}{\sqrt{n}} \right]
\]

Dado el nivel de confianza del 95%, la media/real de la reduccion de colesterol en personas mayores de 50 años que tomen el medicamento durante 6 meses, estara entre [23.04008 25.15992] mg/dL.
