---
title: "Teorema central del limite"
author: "Sebastián López"
date: "2024-09-09"
output: html_document
---

recordemos que el tcl nos dice, entre muchos otros resultados que si se tiene una coleccion de "m variables aleatorias independientes e identicamente distribuidad (iid: cada variable es independiente de las demas y todas provienen o son generadas por la misma distribucion de probabilidad de probabilidad), entonces el estadistico meddia muestral proviene asintoticamente de ina distribucion normal co media "mu"(media poblacional) y varianza "sigma cuadrado dividido n"(varianza poblacional divido la cantidad de variables aleatorias)

ademas, tambien nos provee la distribucion de probabilidad asintotica de otros estadisticos muestrales como lo son la proporcion y la varianza muestral.a continuacion, realizaremos una simulacion para probar empiricamente que el TCL es cierto.

## Ejemplo 1: probaremos la distribucion de la media muestral apartir de varaibles aleatorias que provienen de una distribucion normal.
```{r}
# 0) definir la poblacion de tamaño N
N=10000
mu=170
sigma=10 
poblacion = rnorm(N,mu,sigma)
# 1) debemos de generar esas "m" replicas o copias de la varible aleatoria, de tamaño "n"
m = 10000
n = 1000
medias=rep(0,m)
for(i in 1:m){
  # muestra i esima
  ind = sample(1:N,n,replace = F)
  X= poblacion[ind] 
  medias[i]=mean(X)
}
a=sort(rnorm(10000,mu,sigma/sqrt(n)))
hist(medias,freq = F)
lines(a,dnorm(a,mu,sigma/sqrt(n)))
#2) omparemos la media y la desviacion muestral con las teoricas
val.sam=c(mean(medias),var(medias))
val.teo=c(mu,(sigma^2/n))
print(rbind(val.sam,val.teo))

```

```{r}
# 0) definir la poblacion de tamaño N
N=10000
lamb = 15
mu=1/lamb
sigma=1/(lamb)
poblacion = rexp(N,lamb)
# 1) debemos de generar esas "m" replicas o copias de la varible aleatoria, de tamaño "n"
m = 10000
n = 1000
medias=rep(0,m)
for(i in 1:m){
  # muestra i esima
  ind = sample(1:N,n,replace = F)
  X= poblacion[ind] 
  medias[i]=mean(X)
}
a=sort(rnorm(10000,mu,sigma/sqrt(n)))
hist(medias,freq = F)
lines(a,dnorm(a,mu,sigma/sqrt(n)))
#2) comparemos la media y la desviacion muestral con las teoricas
val.sam=c(mean(medias),var(medias))
val.teo=c(mu,(sigma^2/n))
print(rbind(val.sam,val.teo))

```

